【裁判字號】    98,易,1155
【裁判日期】    980629
【裁判案由】    竊盜
【裁判全文】
臺灣板橋地方法院刑事判決              98年度易字第1155號
公  訴  人  臺灣板橋地方法院檢察署檢察官
被      告  甲○○
上列被告因竊盜案件，經檢察官提起公訴（98年度偵字第5547號
），因被告於準備程序進行中就被訴事實為有罪之陳述，經告知
簡式審判程序之旨，裁定進行簡式審判程序，判決如下：
    主  文
甲○○竊盜，累犯，處有期徒刑月，如易科罰金，以新臺幣壹
仟元折算壹日。
    事  實
一、甲○○前於民國95年間因搶奪等案件，經本院於同年4 月28
    日以95年度訴字第379 號各判處有期徒刑2 月、7 月，定應
    執行有期徒刑8 月，緩刑3 年，經臺灣高等法院於同年9 月
    27日以95年度上訴字第2316號撤銷原判決，改判處有期徒刑
    2 月、9 月，定應執行有期徒刑10月，於同年10月27日確定
    ，又於95年間因竊盜案件，經臺灣桃園地方法院於95年12月
    29日以95年度易字第1668號判處有期徒刑4 月，於96年2 月
    5 日確定，再於95年間因竊盜案件，經本院於96年1 月26日
    以96年度簡字第447 號判處拘役59日，於96年2 月16日確定
    ，繼於95年間因搶奪案件，經臺灣桃園地方法院於96年2 月
    14日以95年度訴字第2407號判處有期徒刑9 月，於96年3 月
    19日確定，上開4 案，嗣經裁定均減刑，就有期徒刑部分，
    並定應執行有期徒刑11月確定，於96年11月8 日因縮刑期滿
    執行完畢。詎其不知悔改，復意圖為自己不法之所有，於97
    年8 月15日下午1 時40時許，以攀爬圍牆方式，侵入臺北縣
    新莊市○○路543 巷1 弄1 號1 樓乙○○之住處（侵入住宅
    部分，未據告訴），徒手竊得懸掛在神像上之金牌3 面（價
    值約新臺幣5,000 元），為同住該址2 樓之黃振文發覺，惟
    黃振文未及攔阻，其旋逃離現場，並將上開金牌持向當舖典
    當得款後，花用殆盡。嗣黃振文向乙○○告以上情，乙○○
    始報警處理。
二、案經臺北縣政府警察局新莊分局報請臺灣板橋地方法院檢察
    署偵查起訴。
    理  由
一、程序部分：按除被告所犯為死刑、無期徒刑、最輕本刑為三
    年以上有期徒刑之罪或高等法院管轄第一審案件者外，於第
    一次審判期日前之準備程序進行中，被告先就被訴事實為有
    罪之陳述時，審判長得告知被告簡式審判程序之旨，並聽取
    當事人、代理人、辯護人及輔佐人之意見後，裁定進行簡式
    審判程序，刑事訴訟法第273 條之1 第1 項定有明文。經核
    ，本件被告甲○○所犯係死刑、無期徒刑、最輕本刑為三年
    以上有期徒刑以外之罪，其於準備程序中就被訴事實為有罪
    之陳述，經法官告知簡式審判程序之旨，並聽取公訴人、被
    告之意見後，本院爰依首揭規定，裁定進行簡式審判程序，
    合先敘明。
二、訊據被告於偵查及本院審理時均坦承上揭犯罪事實不諱，核
    與被害人乙○○警詢中之指訴，及證人黃振文於警詢中之證
    述等情節，均相符合，是被告之前開自白，應合於事實，可
    資信取。綜上所見，本件事證業臻明確，被告犯行洵足認定
    ，應依法論科。
三、核被告所為，係犯刑法第320 條第1 項之竊盜罪。查其曾於
    95年間因搶奪等案件，經本院於同年4 月28日以95年度訴字
    第379 號判處有期徒刑2 月、7 月，定應執行有期徒刑8 月
    ，緩刑3 年，經臺灣高等法院於同年9 月27日以95年度上訴
    字第2316號撤銷原判決，改判處有期徒刑2 月、9 月，定應
    執行有期徒刑10月，於同年10月27日確定，又於95年間因竊
    盜案件，經臺灣桃園地方法院於95年12月29日以95年度易字
    第1668號判處有期徒刑4 月，於96年2 月5 日確定，再於96
    年間因竊盜案件，經本院於96年1 月26日以96年度簡字第44
    7 號判處拘役59日，於96年2 月16日確定，繼於95年間因搶
    奪案件，經臺灣桃園地方法院於96年2 月14日以95年度訴字
    第2407號判處有期徒刑9 月，於96年3 月19日確定，上開4
    案，嗣經裁定均減刑，就有期徒刑部分，定應執行有期徒刑
    11月確定，於96年11月8 日因縮刑期滿執行完畢，有臺灣高
    等法院被告前案紀錄表在卷可徵，其於受徒刑執行完畢後，
    5 年內故意再犯本件有期徒刑以上之罪，屬累犯，應依刑法
    第47條第1 項規定，加重其刑。本院審酌被告尚有其他犯罪
    紀錄，復有上述被告前案紀錄表附卷可按，是其素行欠佳，
    又其正值青年，身體健全，卻不謀正道，竟圖不勞而獲，竊
    取被害人前揭物品，損害被害人財產法益，行止可議，另衡
    其竊得財物之價值、其犯罪動機、目的、手段、犯後態度等
    一切情狀，茲量處如主文所示之刑，併諭知易科罰金之折算
    標準。
據上論斷，應依刑事訴訟法第273 條之1 第1 項、第299 條第1
項前段，刑法第320 條第1 項、第47條第1 項、第41條第1 項前
段，刑法施行法第1 條之1 ，判決如主文。
本案經檢察官黃佳權到庭執行職務。
中    華    民    國    98    年    6     月    29    日
                    刑事第一庭  法  官  朱敏賢
上列正本證明與原本無異。
如不服本判決，應於判決送達後10日內敘明上訴理由，向本院提
出上訴狀 (應附繕本) ，上訴於臺灣高等法院。其未敘述上訴理
由者，應於上訴期間屆滿後20日內向本院補提理由書「切勿逕送
上級法院」。
                                書記官  黃頌棻
中    華    民    國    98    年    6     月    29    日
附錄本案論罪科刑法條全文：
刑法第320 條
意圖為自己或第三人不法之所有，而竊取他人之動產者，為竊盜
罪，處五年以下有期徒刑、拘役或五百元以下罰金。
意圖為自己或第三人不法之利益，而竊佔他人之不動產者，依前
項之規定處斷。


司法院資訊處製作；財團法人民間司法改革基金會備份。
